臺灣嘉義地方法院刑事判決　　　　　　　100年度訴字第383號
公　訴　人　臺灣嘉義地方法院檢察署檢察官
被　　　告　蕭志宗
指定辯護人　吳秋永律師（義務辯護律師）
上列被告因違反毒品危害防制條例等案件，經檢察官提起公訴（
100年度偵字第2157、2496號），本院判決如下：
    主    文
蕭志宗犯如附表編號一至七所示之罪，各處如附表編號一至七所
處之刑。應執行有期徒刑伍年。未扣案販賣第二級毒品所得新臺
幣共計捌仟元均沒收，如全部或一部不能沒收時，以其財產抵償
之。扣案之裝置門號0000000000號行動電話壹支（含
ＳＩＭ卡壹枚），沒收。
    犯 罪 事 實
一、蕭志宗明知甲基安非他命係毒品危害防制條例第2條第2項第
    2款列管之第二級毒品，不得擅自販賣，竟意圖營利基於販
    賣第二級毒品甲基安非他命之犯意，以其所有門號00000000
    00號行動電話為聯絡工具，於如附表編號一至七所示之時間
    、地點，以各該價格販賣甲基安非他命予附表所示之購毒者
    。嗣經警於民國100年3月16日下午3時25分許，在嘉義市○
    ○路衛生署立嘉義醫院前拘提蕭志宗，並執行附帶搜索，扣
    得上開門號0000000000號行動電話1支（含SIM卡1枚），始
    悉上情。
二、案經嘉義縣警察局報告臺灣嘉義地方法院檢察署檢察官偵查
    起訴。
    理    由
一、按被告以外之人於審判外之陳述，經當事人於審判程序同意
    作為證據，法院審酌該言詞陳述或書面陳述作成時之情況，
    認為適當者，亦得為證據；刑事訴訟法第159條之5第1項定
    有明文。查被告蕭志宗及其辯護人對於卷附各傳聞證據均表
    示無意見（見本院卷第33頁），且經本院於審理程序逐一提
    示予被告及辯護人表示意見，被告及辯護人均未於言詞辯論
    終結前聲明異議。經審酌上開證據資料製作時之情況，並無
    違法不當之瑕疵，以之作為證據應屬適當，且被告於程序上
    之彈劾詰問權利已受保障等情，而認卷附各傳聞證據合於刑
    事訴訟法第159條之5第1項之規定，因而均具證據能力。
二、上開犯罪事實一全部犯行：
  (一)業據被告於偵訊及本院審理中坦承不諱（見100年度偵字第2
    157號偵卷第26-27頁，本院卷第55頁），核與證人即購毒者
    張鐵龍、趙明源及張國揚等人於警詢及偵訊證述購買甲基安
    非他命情節大致相符（見99年度他字第1789號偵卷第6-12、
    29-3 0頁，第33-40、51-52頁，第55-61、66-68頁）；復有
    指認犯罪嫌疑人紀錄表、手機號碼翻拍照片影本及相片影像
    資料查詢結果在卷可稽（見99年度他字第1789號偵卷第15、
    41、62頁，第14、42頁，第19、49頁）；並有號碼「000000
    0000」、「0000000000」、「00-0000000」之各該電話號碼
    查詢及通訊監察譯文、本院通訊監察書暨電話附表足憑（見
    99年度他字第1789號偵卷第17-18、44-47、63-65頁，第23-
    24頁）；另有張國揚之正修科技大學超微量研究科技中心尿
    液檢驗報告為安非他命及甲基安非他命均呈陽性（報告編號
    ：R00-0000-000）及代號與真實姓名對照表可佐（見100年
    度偵字第2157號偵卷第33-34頁）；並有扣案行動電話1支及
    電子磅秤1台，有扣押物品收據、目錄表、扣押書及扣押物
    品清單在卷可考（見嘉縣警刑偵一字第1000073839號警卷第
    50-52頁，100年度偵字第2496號偵卷第5頁，本院卷第5頁）
    。
  (二)本院審理中勘驗上開扣案手機，手機內聯絡人有「代號：鐵
    人」，號碼為「0000000000」號；「代號：家國」，號碼為
    「00-0000000」號等情，有勘驗筆錄附卷可考（見本院卷第
    75-76頁）。被告供稱張鐵龍之綽號為「鐵郎仔」，手機輸
    入代號「鐵人」；趙明源之綽號為「阿源」，未輸入其手機
    號碼；張國揚之綽號為「阿國仔」，手機輸入代號「家國」
    等語（見本院卷第74-76頁）。核與99年12月14日通訊監察
    譯文「我鐵郎仔」之證人張鐵龍；同年11月29日「我阿源啦
    」之證人趙明源等人之綽號相符。又被告供稱99年12月7日
    譯文提及「1號」、「電燈管」係分別代表「1千」、「玻璃
    球」等語（見本院卷第76-77頁），亦與證人張國揚於警詢
    證述一致（見99年度他字第1789號偵卷第58頁）。綜上，足
    證被告以其所有門號0000000000號行動電話為聯絡工具，販
    賣甲基安非他命予證人張鐵龍、趙明源及張國揚等事實。
  (三)再者，被告於100年1月1日下午4時10分許販賣甲基安非他命
    予證人張國揚之對價部分（即附表編號七），證人張國揚固
    於警詢及偵訊中證稱：伊於100年1月1日下午4時10分許以新
    臺幣（下同）2,500元向被告購買甲基安非他命，譯文「25
    號」代表2,500元云云（見99年度他字第1789號偵卷第60、6
    7頁）。惟被告辯稱該次交易金額為1,000元，譯文「25號」
    代表2包500元等語（見本院卷第76-77頁），查卷內均無其
    他證據足與證人張國揚上開證述相互憑佐，是其證述交易金
    額部分尚難作為不利被告之認定，依罪疑有利被告之原則，
    被告該次販賣甲基安非他命之金額堪認為1,000元。是被告
    確有如附表編號所示販賣甲基安非他命予證人張鐵龍、趙明
    源及張國揚等情，即堪認定。
  (四)按販賣毒品罪，須以營利為目的，始足當之。查被告於偵訊
    及本院審理中供稱：伊自販賣予張鐵龍、趙明源及張國揚之
    毒品中抽取一點供自己施用等語（見100年度偵字第2157號
    偵卷第26頁，本院卷第12頁），足證被告自販入及賣出甲基
    安非他命之過程中取得數量之利益，此係以取得量差之方式
    牟利。申言之，被告藉販入及賣出甲基安非他命之過程取得
    毒品以供自己施用，即可省卻其本應支出購買毒品之費用，
    是其販入及賣出之價格雖無二致，惟被告係以減少購毒者取
    得毒品之數量達到獲取利益之目的，是其主觀具販賣毒品之
    營利意圖至明。復參之甲基安非他命乃政府嚴予查緝之違禁
    物，販賣者刑責甚重，苟無利可圖，衡情應無甘冒被查緝之
    危險而無端交付他人之理。故被告於如附表編號一至七各次
    販賣甲基安非他命之行為，確有從中牟利之意圖應堪認定。
    從而，被告就犯罪事實一販賣甲基安非他命之任意性自白，
    核與事實相符，此部分事證明確，被告上開犯行均堪以認定
    。
三、按甲基安非他命係毒品危害防制條例第2條第2項第2款所規
    定之第二級毒品，核被告犯罪事實一之附表編號一至七均係
    犯毒品危害防制條例第4條第2項販賣第二級毒品罪，上開各
    次販賣第二級毒品前持有之低度行為，均分別為販賣之高度
    行為所吸收，均不另論罪。被告販賣第二級毒品7次犯行之
    犯意各別，行為互異，均應予分論併罰。次按犯第4條至第8
    條之罪於偵查及審判中均自白者，減輕其刑；毒品危害防制
    條例第17條第2項定有明文。查被告於偵查中供稱：伊有賣
    安非他命給那些人，伊就販賣第二級毒品7次均認罪等語（
    見100年度偵字第2157號偵卷第6、27頁）；於本院審理中供
    稱：伊就起訴書附表販賣第二級毒品7行犯行均認罪等語（
    見本院卷第55頁），足證被告於偵查及審判中就附表編號一
    至七之販賣甲基安非他命各次犯行均有自白等情，揆之上開
    規定，均應予減輕其刑。爰審酌被告素行非佳，有臺灣高等
    法院被告前案紀錄表在卷可佐，其國中畢業學識程度，未婚
    ，從事鐵工之家庭生活狀況，無視毒品對於健康之戕害及國
    家杜絕毒品犯罪之禁令猶販賣第二級毒品，對社會治安之影
    響及危害非輕，販售對象為3人，販售金額共計8,000元之犯
    罪情節，被告患有尿毒症，每週需定期3次為血液透悉治療
    等情，有衛生署朴子醫院診斷證明書附卷可憑（見100年度
    偵字第2157號偵卷第20頁），犯後態度尚可等一切情狀，分
    別量處如主文所示之刑，並定其應執行刑。
四、末查：
  (一)按犯第4條之罪者，其供犯罪所用或因犯罪所得之財物，均
    沒收之，如全部或一部不能沒收時，追徵其價額或以其財產
    抵償之，毒品危害防制條例第19條第1項定有明文。又毒品
    危害防制條例第19條第1項所規定供犯罪所用或因犯罪所得
    之財物，均沒收之，如全部或一部不能沒收時，追徵其價額
    或以其財產抵償之，其中所謂追徵其價額者，必限於所沒收
    之物為我國現行貨幣以外之其他財物而無法沒收時，始應追
    徵其價額，使其繳納與原物相當之價額。如犯罪所得之金錢
    為我國貨幣即新臺幣（中央銀行發行新臺幣辦法第2條參照
    ），因其本身即為我國現行貨幣價值之表示，自不發生追徵
    其價額之問題（最高法院92年台上字第5872號判決意旨參照
    ）。是被告於附表編號一至七之未扣案之販賣甲基安非他命
    所得共計8,000元，應依上開規定宣告沒收，如全部或一部
    無法沒收時，應以其財產抵償之。
  (二)扣案裝置門號0000000000號行動電話1支（含SIM卡1枚），
    係被告所有持供犯上開犯罪事實一所用之物，業據被告供述
    在卷（見本院卷第55頁），自應依上開規定，宣告沒收。
  (三)末按刑罰法令關於沒收之規定，有採職權沒收主義與義務沒
    收主義，義務沒收復區分為絕對義務沒收及相對義務沒收。
    凡法條規定「不問屬於犯人與否，沒收之」即屬絕對義務沒
    收，法院就此等物品，並無審酌餘地，除已證明滅失者外，
    不問有無查扣或是否為被告所有，均應沒收。相對義務沒收
    係謂供犯罪所用或因犯罪所得，且以屬於被告所有者為限，
    始應予以沒收。是毒品危害防制條例第19條第1項規定並無
    「不問屬於犯人與否，沒收之」之明文，自屬相對義務沒收
    ，從而，該物品除需符合供犯罪所用或因犯罪所得之財物要
    件外，並為被告所有，始得宣告沒收。查扣案之電子磅秤1
    台，據被告供稱非其所有等語（見本院卷第55頁），揆之上
    開說明，爰不宣告沒收，併此敘明。
據上論斷，應依刑事訴訟法第299條第1項前段，毒品危害防制條
例第4條第2項、第17條第2項、第19條第1項，刑法第11條、第51
條第5款，判決如主文。
本案經檢察官邱美英到庭執行職務。
中    華    民    國   100    年    8     月    23    日
               刑事第五庭 審判長法  官  蔡廷宜
                                法  官  啟夫
                                法  官  傅曉瑄
以上正本證明與原本無異。
如不服本判決應於收受判決後10日內向本院提出上訴書狀，並應
敘述具體理由；其未敘述上訴理由者，應於上訴期間屆滿後20日
內向本院補提理由書（均須按他造當事人之人數附繕本）「切勿
逕送上級法院」。
中    華    民    國   100    年    8     月    23    日
                                書記官  陳意婷
附表：
┌──┬────┬──────┬─────┬───────┬───────────┐
│編號│販售對象│ 時間及地點 │販賣金額  │通信監察譯文及│  所犯之罪及所處之刑  │
│    │及所用電│            │（新臺幣）│出處          │                      │
│    │話      │            │          │              │                      │
├──┼────┼──────┼─────┼───────┼───────────┤
│ 一 │張鐵龍  │99年12月14日│1000 元   │Ａ：誰        │蕭志宗販賣第二級毒品，│
│    │00000000│8 時24分許  │          │Ｂ：我鐵郎仔  │處有期徒刑年柒月，未│
│    │51      │            │          │Ａ：在外面喔  │扣案販賣第二級毒品所得│
│    │        │嘉義市○○街│          │Ｂ：嗯        │新臺幣壹仟元沒收，如全│
│    │        │3號（被告居 │          │Ａ：我穿衣服一│部或一部不能沒收，以其│
│    │        │所）        │          │    下        │財產抵償之。扣案之裝置│
│    │        │            │          │Ｂ：好        │門號000000000│
│    │        │            │          │（99年度他字第│七號行動電話壹支（含Ｓ│
│    │        │            │          │  1789號偵卷第│ＩＭ卡壹枚），沒收。  │
│    │        │            │          │  18頁）      │                      │
├──┼────┼──────┼─────┼───────┼───────────┤
│ 二 │張鐵龍  │99年12月21日│1000 元   │Ｂ：開門阿    │蕭志宗販賣第二級毒品，│
│    │00000000│7時3分許    │          │Ａ：好        │處有期徒刑年柒月，未│
│    │51      │            │          │（99年度他字第│扣案販賣第二級毒品所得│
│    │        │嘉義市○○街│          │  1789號偵卷第│新臺幣壹仟元沒收，如全│
│    │        │3號（被告居 │          │  18頁）      │部或一部不能沒收，以其│
│    │        │所）        │          │              │財產抵償之。扣案之裝置│
│    │        │            │          │              │門號000000000│
│    │        │            │          │              │七號行動電話壹支（含Ｓ│
│    │        │            │          │              │ＩＭ卡壹枚），沒收。  │
├──┼────┼──────┼─────┼───────┼───────────┤
│ 三 │張鐵龍  │99年12月29日│1000 元   │Ｂ：在忙嗎    │蕭志宗販賣第二級毒品，│
│    │00000000│下午3時41分 │          │Ａ：你誰      │處有期徒刑年柒月，未│
│    │51      │許          │          │Ｂ：我鐵龍仔  │扣案販賣第二級毒品所得│
│    │        │            │          │Ａ：我在外面馬│新臺幣壹仟元沒收，如全│
│    │        │嘉義市○○街│          │    上回去了，│部或一部不能沒收，以其│
│    │        │3號（被告居 │          │    10分鐘就到│財產抵償之。扣案之裝置│
│    │        │所）        │          │    了        │門號000000000│
│    │        │            │          │Ｂ：我20多分到│七號行動電話壹支（含Ｓ│
│    │        │            │          │    我到打給你│ＩＭ卡壹枚），沒收。  │
│    │        │            │          │Ａ：好啦      │                      │
│    │        │            │          │（99年度他字第│                      │
│    │        │            │          │  1789號偵卷第│                      │
│    │        │            │          │  18頁）      │                      │
├──┼────┼──────┼─────┼───────┼───────────┤
│ 四 │趙明源  │99年11月29日│2000 元   │Ｂ：大胖      │蕭志宗販賣第二級毒品，│
│    │00000000│下午2時51分 │          │Ａ：嗯        │處有期徒刑年柒月，未│
│    │79      │許          │          │Ｂ：我阿源啦  │扣案販賣第二級毒品所得│
│    │        │            │          │Ａ：嗯        │新臺幣貳仟元沒收，如全│
│    │        │嘉義市○○路│          │Ｂ：你等一下方│部或一部不能沒收，以其│
│    │        │附近巷子    │          │    便嗎      │財產抵償之。扣案之裝置│
│    │        │            │          │Ａ：我在醫院，│門號000000000│
│    │        │            │          │    等一下才有│七號行動電話壹支（含Ｓ│
│    │        │            │          │    回去耶    │ＩＭ卡壹枚），沒收。  │
│    │        │            │          │Ｂ：醫院，做甚│                      │
│    │        │            │          │    麼？      │                      │
│    │        │            │          │Ａ：我在洗腎  │                      │
│    │        │            │          │Ｂ：不好意思  │                      │
│    │        │            │          │Ａ：我2點半才 │                      │
│    │        │            │          │    有回去    │                      │
│    │        │            │          │Ｂ：我先打給鱷│                      │
│    │        │            │          │    魚好了2點 │                      │
│    │        │            │          │    半我再過去│                      │
│    │        │            │          │    找你      │                      │
│    │        │            │          │Ａ：好        │                      │
│    │        │            │          │Ｂ：可以過去了│                      │
│    │        │            │          │    嗎Ａ：可以│                      │
│    │        │            │          │    阿，快一點│                      │
│    │        │            │          │    啦多久    │                      │
│    │        │            │          │Ｂ：10分鐘內  │                      │
│    │        │            │          │Ａ：同樣在那裡│                      │
│    │        │            │          │    啦，同樣  │                      │
│    │        │            │          │Ｂ：同樣      │                      │
│    │        │            │          │Ａ：好        │                      │
│    │        │            │          │（99年度他字第│                      │
│    │        │            │          │  1789號偵卷第│                      │
│    │        │            │          │  45頁）      │                      │
│    │        │            │          │              │                      │
├──┼────┼──────┼─────┼───────┼───────────┤
│ 五 │張國揚  │99年12月7 日│1000 元   │Ｂ：我要過去ㄟ│蕭志宗販賣第二級毒品，│
│    │00-00000│下午3時許   │          │Ａ：你過來沒用│處有期徒刑年柒月，未│
│    │71      │            │          │    ，剛剛都那│扣案販賣第二級毒品所得│
│    │        │嘉義市○○路│          │    個拿給人家│新臺幣壹仟元沒收，如全│
│    │        │歌神KTV 後之│          │    了。你剛剛│部或一部不能沒收，以其│
│    │        │僑安街      │          │    講的那個，│財產抵償之。扣案之裝置│
│    │        │            │          │    「25號」的│門號000000000│
│    │        │            │          │    嗎？      │七號行動電話壹支（含Ｓ│
│    │        │            │          │Ｂ：無啦      │ＩＭ卡壹枚），沒收。  │
│    │        │            │          │Ａ：幾號？    │                      │
│    │        │            │          │Ｂ：「1號」啦 │                      │
│    │        │            │          │Ａ：那個要等下│                      │
│    │        │            │          │    個月啦，晚│                      │
│    │        │            │          │    一點啦，剛│                      │
│    │        │            │          │    剛有人打過│                      │
│    │        │            │          │    來，我跑出│                      │
│    │        │            │          │    去，我都那│                      │
│    │        │            │          │    個了。    │                      │
│    │        │            │          │Ｂ：好。      │                      │
│    │        │            │          │Ａ：有再聯絡啦│                      │
│    │        │            │          │Ｂ：好。      │                      │
│    │        │            │          │Ａ：你朋友不是│                      │
│    │        │            │          │    要買「電  │                      │
│    │        │            │          │    燈管」嗎？│                      │
│    │        │            │          │Ｂ：是啊      │                      │
│    │        │            │          │Ａ：那你從這邊│                      │
│    │        │            │          │    過來啊    │                      │
│    │        │            │          │Ｂ：好。      │                      │
│    │        │            │          │（99年度他字第│                      │
│    │        │            │          │  1789號偵卷第│                      │
│    │        │            │          │  64頁）      │                      │
│    │        │            │          │              │                      │
├──┼────┼──────┼─────┼───────┼───────────┤
│ 六 │張國揚  │99年12月12日│1000 元   │Ａ：你誰      │蕭志宗販賣第二級毒品，│
│    │00-00000│下午4時13分 │          │Ｂ：我「阿博仔│處有期徒刑年柒月，未│
│    │71      │許          │          │    」        │扣案販賣第二級毒品所得│
│    │        │            │          │Ａ：在家，怎樣│新臺幣壹仟元沒收，如全│
│    │        │嘉義市○○路│          │    Ｂ：甘有方│部或一部不能沒收，以其│
│    │        │歌神KTV 後之│          │    便過去Ａ：│財產抵償之。扣案之裝置│
│    │        │僑安街      │          │    要買「土豆│門號000000000│
│    │        │            │          │    」喔      │七號行動電話壹支（含Ｓ│
│    │        │            │          │Ｂ：是啦      │ＩＭ卡壹枚），沒收。  │
│    │        │            │          │Ａ：「土豆」還│                      │
│    │        │            │          │    在炒，你要│                      │
│    │        │            │          │    多少      │                      │
│    │        │            │          │Ｂ：「1斤」啦 │                      │
│    │        │            │          │Ａ：過約一點鐘│                      │
│    │        │            │          │    再打給你啦│                      │
│    │        │            │          │Ｂ：好        │                      │
│    │        │            │          │Ａ：過來阿    │                      │
│    │        │            │          │Ｂ：等一下啦  │                      │
│    │        │            │          │Ａ：等一下沒有│                      │
│    │        │            │          │    Ｂ：他迎獅│                      │
│    │        │            │          │    陣        │                      │
│    │        │            │          │Ａ：下次拿到錢│                      │
│    │        │            │          │    再打      │                      │
│    │        │            │          │Ｂ：好啦      │                      │
│    │        │            │          │Ａ：等一下你有│                      │
│    │        │            │          │    空，你看我│                      │
│    │        │            │          │    有空嗎    │                      │
│    │        │            │          │Ｂ：等一下好啦│                      │
│    │        │            │          │（99年度他字第│                      │
│    │        │            │          │  1789號偵卷第│                      │
│    │        │            │          │  64頁）      │                      │
├──┼────┼──────┼─────┼───────┼───────────┤
│ 七 │張國揚  │100年1月1日 │1000 元   │Ｂ：你在哪裡  │蕭志宗販賣第二級毒品，│
│    │00-00000│下午4時10分 │          │Ａ：在伯仔這裡│處有期徒刑年柒月，未│
│    │71      │許          │          │Ｂ：你「那一支│扣案販賣第二級毒品所得│
│    │        │            │          │    扁鑽」？  │新臺幣壹仟元沒收，如全│
│    │        │嘉義市○○路│          │Ａ：過來拿阿  │部或一部不能沒收，以其│
│    │        │歌神KTV 後之│          │Ｂ：好        │財產抵償之。扣案之裝置│
│    │        │僑安街      │          │（99年度他字第│門號000000000│
│    │        │            │          │  1789號偵卷第│七號行動電話壹支（含Ｓ│
│    │        │            │          │  65頁）      │ＩＭ卡壹枚），沒收。  │
│    │        │            │          │              │                      │
└──┴────┴──────┴─────┴───────┴───────────┘